JHON EDILBERTO MONROY BARRIOS



Profesional con habilidades para participar exitosamente en el desarrollo de aplicaciones o sistemas de información educativa. Con especialización y maestría en informática, realizando estudios de Tecnología educativa en el CREA - ISPAJAE, Cuba. Investigador en la Catedra CONCYTEC en TIC's, de la universidad nacional de San Agustín de Arequipa. Actualmente se desenvuelve como especialista y consultor en proyectos de I+D, financiados por FINCYT y FONDECYT en las áreas de Interacción Humano Computador e Informática educativa.

DATOS PERSONALES

21 de setiembre 1986 - Arequipa FECHA DE NACIMIENTO:

> DIRECCIÓN: Urb. Banco de la Nación A-15 Lambramani, Cercado, Arequipa

DNI: 43993541

NACIONALIDAD: Peruano

> TELEFONO: 974437150

> > EMAIL: jhoedmon@gmail.com

EDUCACIÓN

2017	Estudios de Doctorado en administración (DBA) Universidad Nacional de San Agustín, Arequipa
2014 - 2015	Maestría en Ciencias: Informática, con mención en tecnologías de información Universidad Nacional de San Agustín, Arequipa
2010 - 2011	Segunda especialidad en ingeniería informática Universidad Nacional de San Agustín, Arequipa
2010 - 2011	Bachiller en ciencias de la educación Universidad Nacional de San Agustín, Arequipa
2004 - 2008	Profesor de educación técnica en La especialidad de computación e informática. Instituto Superior Pedagógico Santa María, Arequipa

FORMACIÓN COMPLEMENTARIA

Innovación educativa

Congreso Internacional De Tendencias E Innovación Educativa

(CITIE).

FORMACIÓN COMPLEMENTARIA

Dic 2015 | Conducta responsable en investigación

Universidad Peruana Cayetano Heredia.

Dic 2015 | Tecnología educativa

Congreso internacional de informática educativa(TISE).

FEB - ABRIL 2015 | Pasantía en el centro de referencia para la educación de avanzada | Intituto Superior Politécnico José Antonio Echeverría, Cuba.

IDIOMAS

2016 | Inglés Básico

Universidad Nacional de San Agustín, Arequipa

2015 | Portugués Básico

Universidad Nacional de San Agustín, Arequipa

EXPERIENCIA LABORAL

ENE 2017 - DIC 2017

Coinvestigador

Universidad Nacional de San Agustín, Arequipa

Realiza actividades de investigación en Tecnologias educativas, y la aplicación de estos en el Proyecto denominado PLATAFORMA INTERACTIVA DE PROGRAMACIÓN VISUAL CON INTERFACES TANGIBLES, CON APLICACIÓN EN LA ENSEÑANZA DE MATEMÁTICA EN EDUCACIÓN BÁSICA REGULAR.

DIC 2016 - MAR 2017

Especialista en informática

Universidad Nacional de San Agustín, Arequipa

Realizó actividades de diseño de páginas web, instalación y configuración de sistemas de gestión de cursos de distribución libre y herramientas de planificación de actividades educativas.

ABR 2017 - JUL 2017

MAY 2015 - DIC 2015

Consultor

Universidad Nacional de San Agustín, Arequipa

Realizó actividades de investigación en centros de investigación y Aulas de Innovación Tecnológica, y la aplicación de estos en el Proyecto denominado SERVICIOS DE VIGILANCIA TECNOLÓGICA PARA CENTROS DE INVESTIGACIÓN Y AULA DE INNOVACIÓN TECNOLÓGICA,ORIENTADAS AL DESARROLLO DE PROYECTOS I+D+I EN TICS Y EDUCACIÓN.

Capacitador

Universidad Católica San Pablo, Arequipa

Realizó actividades de capacitación en plataformas educativas y formación de habilidades en recursos educativos.

AGO 2015

Capacitador

Universidad Nacional de San Agustín, Arequipa

Realizó actividades de investigación en objetos de aprendizaje, y la aplicación de estos en el Proyecto denominado HCI PARA NIÑOS.

EXPERIENCIA LABORAL

JUL-DIC 2014

Analista Programador

Universidad Nacional de San Agustín, Arequipa

Realizó actividades de desarrollo de software en el Proyecto de Investigación M-LEARNING: MIDDLEWARE PARA LA CONSTRUCCIÓN DE OBJETOS DE APRENDIZAJE MÓVILES EN AMBIENTES REACTIVOS Y ADAPTABLES AL CONTEXTO, CASO EDUCACIÓN BÁSICA REGULAR.

JUL 2012 - DIC 2013

Docente

Instituto Superior pedagógico publico la Inmaculada, Arequipa

Realizó actividades de docencia en Animación de gráficos, herramientas multimedia, seguridad informática, desarrollo y mantenimiento de Software.

MAZ 2010 - DIC 2011

Docente

Instituto Superior tecnológico Faustino B. Franco, Arequipa

Realizó actividades de docencia en animación de gráficos, herramientas multimedia, seguridad informática,instalación de redes, actualización y mantenimiento de equipos de computación, ofimática.

MAR-DIC 2009

Docente

IE 41041 Cristo Rey, Arequipa

Realizó actividades de docencia en informática e instalación de redes, actualización, mantenimiento de equipos de computación y ofimática.

PUBLICACIONES

2015

An evaluation of ergonomic factors in children interaction with mobile devices. **Nuevas Ideas en Informática Educativa TISE**, Chile

2015

Making didactic use of augmented reality in regular basic education.

Nuevas Ideas en Informática Educativa TISE, Chile

2017

Evaluation of Visualization Interfaces Data Reporting on Mobile Devices.

International Journal of Computer Theory and Engineering, Japón

2017

Using semantic tools for recovery YouTube videos for teaching environmental education.

International Journal of Knowledge Engineering, Inglaterra

ACTIVIDADES EXTRACURRICULARES

MAR 2007 - HASTA LA ACTUALIDAD Bombero

Cuerpo General de Bomberos Voluntarios del Perú, Arequipa

Realiza actividades de Formular, coordinar, aprobar, ejecutar, supervisar planes y normas técnicas relacionadas con la prevención y combate de incendios, emergencias médicas, rescate y mitigación de desastres naturales o inducidos.

DISTINCIONES Y PREMIOS

MAR 2015 - MAR 2016

Ganador de la beca de maestría en informática.

CONCYTEC, Arequipa

DIC- 2015

Reconocimiento Karl Steinbuch de informática por mejor exposición.

Universidad Nacional de San Agustín, Arequipa

AGO- 2014

Capacitación en robótica educativa y aprovechamiento pedagógico del software WEDO y aprovechamiento pedagógico de las laptop XO. Impartida a los profesores

de educación primaria.

Unidad de Gestión Educativa Local, Camaná

AGO- 2012

Excelente desempeño docente e identidad institucional.

Instituto Superior pedagógico publico la Inmaculada, Arequipa

CONOCIMIENTOS INFORMÁTICOS

LENGUAJES DE PROGRAMACIÓN

Python, C sharp, Java, PHP, JavaScript.

FRAMEWORKS | ASP.NET MVC, Spring MVC, Hibernate, ADO.NET, VueJS.

TECNOLOGÍAS EN LA NUBE | Google App Engine, Windows Azure.

TECNOLOGÍAS MÓVILES | Android

.DISEÑO GRÁFICO | Corel DRAW, Illustrator .

ESCRITURA TÉCNICA | LETEX

BASE DE DATOS | MySQL, Microsoft SQL Server.

OFIMÁTICA | Microsoft Office, OpenOffice

OTROS | Html5, CSS3.

Arequipa, noviembre del 2017.

Jhon Edilberto Monroy Barrios

Maestro en Ciencias informáticas